臺灣臺南地方法院臺南簡易庭民事判決
111年度南小字第352號
原      告  林蓓楨  
被      告  郭沐淇  

上列當事人間請求侵權行為損害賠償事件，本院於民國111年3月
31日言詞辯論終結，判決如下：
    主      文
一、被告應給付原告新臺幣20,000元，及自民國111年1月13日起
    至清償日止，按週年利率5％計算之利息。
二、原告其餘之訴駁回。
三、訴訟費用由被告負擔10分之2，由原告負擔10分之8。
四、本件原告勝訴部分得假執行。但被告如以新臺幣20,000元為
    原告預供擔保，得免為假執行。
五、原告其餘假執行之聲請駁回。
    事實及理由
一、原告起訴主張：被告郭沐淇因懷疑原告林蓓楨與被告之夫陳
    衍慶有染，而於民國（下同）109年9月26日13時30分許，與
    被告之表哥魏晨邑及另2名不詳姓女子至臺南市○區○○路0段0
    00號原告任職之「蓓蕾美容公司」，將原告叫出店外後，被
    告基於傷害之犯意，出手拉扯原告之頭髮並毆打原告之臉部
    ，致原告受有頭部外傷併頭髮拉扯傷及外傷性頭暈、左側臉
    頰及左側肩頸部挫傷之傷害（下稱系爭傷害）。被告經本院
    刑事庭以110年度簡字第2515號刑事判決判處其犯傷害罪，
    處拘役20日確定（下爭系爭刑事案件）。原告依侵權行為損
    害賠償之法律關係提起本件訴訟等語。並聲明：被告應給付
    原告新臺幣（下同）100,000元及自刑事附帶民事起訴狀繕
    本送達翌日起至清償日止，按週年利率5％計算之利息；願供
    擔保請准宣告假執行。
二、被告則以：原告本件所受之系爭傷害尚屬輕微，而被告高職
    畢業，目前待業中無收入，至名下雖有一部國產自小客車、
    機車各1部，惟均已無殘值，且經臺南市北區區公所核定為
    中低收入戶，無力支付原告請求之龐大金額。並聲明：原告
    之訴駁回。
三、得心證之理由：
㈠、因故意或過失，不法侵害他人之權利者，負損害賠償責任；
    不法侵害他人之身體、健康、名譽、自由、信用、隱私、貞
    操，或不法侵害其他人格法益而情節重大者，被害人雖非財
    產上之損害，亦得請求賠償相當之金額。民法第184條第1項
    前段、第195條第1項前段定有明文。原告因被告之傷害行為
    致受有系爭傷害，據本院依職權調取系爭刑事案件卷宗核閱
    無訛，且被告到庭後對於其上開傷害行為並不否認，是原告
    主張被告應負侵權行為損害賠償責任，自屬有據。
㈡、法院對於慰撫金之量定，應斟酌實際加害情形、所造成之影
    響、被害人痛苦之程度、兩造之身分地位經濟情形及其他各
    種狀況，以核定相當之數額；再非財產上損害之慰撫金數額
    ，究竟若干為適當，應斟酌兩造身分、地位及經濟狀況，俾
    為審判之依據（最高法院47年台上字第1221號、51年台上字
    第223號判例意旨）。查原告現已離婚，月收入約3萬元；而
    被告高職畢業，無業，丈夫入監服刑中，現尚有2名小孩待
    撫養，且有中低收入戶資格，兩造經濟狀況復有稅務電子閘
    門財產所得調件明細附卷可參。本院審酌兩造學經歷、經濟
    能力，及原告因系爭傷害所受之痛苦等一切情狀，認原告請
    求之精神慰撫金以20,000元為適當，逾此數額之請求，則無
    理由。
  ㈢末按給付無確定期限者，債務人於債權人得請求給付時，經
    其催告而未為給付，自受催告時起，負遲延責任。其經債權
    人起訴而送達訴狀，或依督促程序送達支付命令，或為其他
    相類之行為者，與催告有同一之效力；遲延之債務，以支付
    金錢為標的者，債權人得請求依法定利率計算之遲延利息；
    應付利息之債務，其利率未經約定，亦無法律可據者，週年
    利率為5％，民法第229條第2項、第233條第1項前段及第203
    條分別定有明文。本件侵權行為損害賠償債務，其給付並無
    確定期限，依前揭規定，被告應自民事起訴狀繕本送達之翌
    日起負遲延責任，又本件民事起訴狀繕本於111年1月12日送
    達被告（調解卷第39頁），依上開規定，原告請求被告給付
    自起訴狀送達翌日起至清償日止，按年息5％計算之利息，洵
    屬有據，應予准許。　　
四、綜上所述，原告依侵權行為損害賠償之規定，請求被告給付
    20,000元，及自起訴狀繕本送達翌日即111年1月13日起至清
    償日止，按週年利率5％計算之利息，為有理由，應予准許，
    逾此範圍之請求，為無理由，應予駁回。
五、本件為適用小額訴訟程序所為被告敗訴之判決，依民事訴訟
    法第436條之20之規定，就原告勝訴部分，應依職權宣告假
    執行；此部分雖經原告陳明願供擔保，聲請宣告假執行，惟
    其聲請不過促請法院職權發動，本院毋庸就其聲請為准駁之
    裁判。另併依同法第392條第2項規定宣告被告如為原告預供
    擔保後，得免為假執行。至原告敗訴部分，其假執行之聲請
    失所附麗，應予駁回。
六、據上論結，本件原告之訴為一部有理由、一部無理由，判決
    如主文。
中　　華　　民　　國　　111 　年　　 4　　月　　14　　日
                    臺南簡易庭    法　官  侯明正
以上正本係照原本作成。
如不服本判決，應於判決送達後20日內，向本院提出上訴狀並表
明上訴理由，如於本判決宣示後送達前提起上訴者，應於判決送
達後20日內補提上訴理由書（須附繕本）。
中　　華　　民　　國　　111 　年　　 4　　月　　14　　日
                                  書記官  謝明達